sl-SI: Dom in vrt > Bazeni in kopališča > Dodatki za savne: Naslonjala za hrbet in glavo za savne; Vedra in zajemalke za savno; Grelniki za savne; Kompleti za savne; Razsvetljava za savne; Kamni za savne; Termometri in higrometri za savne; Časovniki za savne
sv: Hem och trädgård > Pool och spa > Tillbehör bastu: Rygg- och nackstöd för bastur; Bastuhinkar och skopor; Bastuaggregat; Bastukit; Bastubelysning; Bastustenar; Bastutermometrar och -hygrometrar; Bastutimers
pl: Dom i ogród > Baseny i spa > Akcesoria do sauny: Oparcia i zagłówki do sauny; Wiadra i chochle do sauny; Grzejniki do sauny; Zestawy do sauny; Oświetlenie sauny; Kamienie do sauny; Termometry i higrometry do sauny; Timery do sauny
fr: Maison et jardin > Piscine et spa > Accessoires pour sauna: Dossiers et appuie-têtes pour sauna; Seaux et louches pour sauna; Chauffages pour sauna; Kits pour sauna; Éclairage pour sauna; Pierres de sauna; Thermomètres et hygromètres pour sauna; Minuteries pour sauna
hr-HR: Dom i vrt > Bazeni i toplice > Oprema za saunu: Nasloni za leđa i glavu za saune; Vjedra i grabilice za saunu; Grijalice za saunu; Setovi za saunu; Rasvjeta za saune; Kamenje za saunu; Termometri i higrometri za saune; Tajmeri za saune
hu: Otthon és kert > Medence és fürdő > Szaunakiegészítők: Szauna háttámlák és fejtámlák; Szaunavödrök és -merőkanalak; Szaunafűtők; Szaunakészletek; Szaunavilágítás; Szaunakövek; Szaunahőmérők és higrométerek; Szauna időzítők
bg-BG: Дом и градина > Басейн и спа > Аксесоари за сауна: Облегалки за гръб и глава за сауна; Кофи и черпаци за сауна; Нагреватели за сауна; Комплекти за сауна; Осветление за сауна; Камъни за сауна; Термометри и хигрометри за сауна; Таймери за сауна
pt-PT: Casa e jardim > Piscina e spa > Acessórios para sauna: Encostos e apoios de cabeça para sauna; Baldes e conchas para sauna; Aquecedores para sauna; Kits para sauna; Iluminação para sauna; Pedras de sauna; Termómetros e higrómetros para sauna; Temporizadores de sauna
tr: Ev ve Bahçe > Havuz ve Spa > Sauna Aksesuarları: Sauna Sırt ve Baş Destekleri; Sauna Kovaları ve Kepçeleri; Sauna Isıtıcıları; Sauna Kitleri; Sauna Aydınlatması; Sauna Taşları; Sauna Termometreleri ve Higrometreleri; Sauna Zamanlayıcıları
vi: Nhà và vườn > Bể bơi và spa > Phụ kiện xông hơi: Tựa lưng và gối đầu cho phòng xông hơi; Xô và gáo cho phòng xông hơi; Máy xông hơi khô; Bộ dụng cụ xông hơi; Đèn chiếu sáng phòng xông hơi; Đá xông khô; Nhiệt kế và ẩm kế phòng xông hơi; Bộ hẹn giờ cho phòng xông hơi
th: บ้านและสวน > สระว่ายน้ำและสปา > อุปกรณ์สำหรับซาวน่า: พนักพิงหลังและพนักพิงศีรษะสำหรับซาวน่า; ถังและทัพพีสำหรับซาวน่า; ฮีตเตอร์สำหรับซาวน่า; ชุดเครื่องมือสำหรับซาวน่า; ไฟส่องสว่างในห้องซาวน่า; หินซาวน่า; เครื่องวัดอุณหภูมิและความชื้นสำหรับซาวน่า; ตัวจับเวลาซาวน่า
da: Hjem og have > Pool og spa > Tilbehør til sauna: Ryglæn og hovedstøtte til saunaer; Spande og øser til sauna; Saunaovne; Saunasæt; Saunabelysning; Saunasten; Saunatermometre og -hygrometre; Saunatimere
nl: Huis en tuin > Zwembaden en spa's > Sauna - accessoires: Rugleuningen en hoofdsteunen voor sauna’s; Sauna - emmers en lepels; Sauna - kachels; Sauna - kits; Saunaverlichting; Saunastenen; Saunathermometers en hygrometers; Saunatimers
es: Casa y jardín > Piscina y spa > Accesorios de sauna: Respaldos y reposacabezas para sauna; Baldes y cucharones para sauna; Calentadores de sauna; Kits de sauna; Iluminación para sauna; Piedras para sauna; Termómetros e higrómetros para sauna; Temporizadores para sauna
pt-BR: Casa e jardim > Piscina e spa > Acessórios para sauna: Encostos e apoios de cabeça para sauna; Baldes e conchas para sauna; Aquecedores de sauna; Kits para sauna; Iluminação para sauna; Pedras para sauna; Termômetros e higrômetros para sauna; Temporizadores para sauna
el: Σπίτι & κήπος > Πισίνα & Spa > Αξεσουάρ σάουνας: Πλάτες & προσκέφαλα σάουνας; Κουβάδες & κουτάλες σάουνας; Θερμαντήρες σάουνας; Σετ σάουνας; Φωτισμός σάουνας; Πέτρες σάουνας; Θερμόμετρα & υγρόμετρα σάουνας; Χρονοδιακόπτες σάουνας
de: Heim & Garten > Pool & Spa > Saunazubehör: Sauna-Rückenlehnen und -Kopfstützen; Saunaeimer und -kellen; Saunaöfen; Saunakits; Saunabeleuchtung; Saunasteine; Saunathermometer und -Hygrometer; Sauna-Timer
ro-RO: Casă și grădină > Piscină și spa > Accesorii pentru saună: Spătare și tetiere pentru saună; Găleți și polonice pentru saună; Încălzitoare pentru saună; Seturi pentru saună; Iluminat pentru saună; Pietre pentru saună; Termometre și higrometre pentru saună; Cronometre pentru saună
zh-CN: 家居与园艺 > 泳池/水疗 > 桑拿用品: 桑拿靠背/头枕; 桑拿桶/勺; 桑拿炉; 桑拿成套用品; 桑拿照明; 桑拿石; 桑拿房温度计/湿度计; 桑拿计时器
cs: Dům a zahrada > Bazény a lázně > Příslušenství do sauny: Opěrky zad a hlavy do sauny; Saunové kbelíky a naběračky; Saunová kamna a topidla; Saunové stavebnice; Osvětlení do sauny; Saunové kameny; Teploměry a vlhkoměry do sauny; Časovače do sauny
en: Home & Garden > Pool & Spa > Sauna Accessories: Sauna Backrests & Headrests; Sauna Buckets & Ladles; Sauna Heaters; Sauna Kits; Sauna Lighting; Sauna Stones; Sauna Thermometers & Hygrometers; Sauna Timers
zh-TW: 居家和庭園 > 泳池與 SPA > 桑拿配件: 桑拿靠背與頭枕; 桑拿木桶和木勺; 桑拿加熱器; 桑拿工具包; 桑拿照明; 桑拿石; 桑拿溫濕度計; 三溫暖計時器
lt-LT: Namai ir sodas > Baseinai ir SPA > Pirties priedai: Saunos atlošai ir galvos atramos; Pirties kibirai ir kaušai; Pirties krosnys; Pirties komplektai; Saunos apšvietimas; Saunos akmenys; Saunos termometrai ir higrometrai; Saunos laikmačiai
it: Casa e giardino > Piscine e spa > Accessori per sauna: Schienali e poggiatesta per sauna; Secchio e mestolo per sauna; Stufa per sauna; Kit per sauna; Illuminazione della sauna; Pietre per sauna; Termometri e igrometri per sauna; Timer per sauna
ru: Дом и сад > Бассейны и джакузи > Аксессуары для сауны: Спинки и подголовники для сауны; Ведра и ковши для сауны; Печи для сауны; Наборы для сауны; Освещение сауны; Камни для сауны; Термометры и гигрометры для сауны; Таймеры для сауны
ja: ホーム・ガーデン > プール・スパ > サウナアクセサリー: サウナ用背もたれ・ヘッドレスト; サウナ用のバケツ・おたま; サウナヒーター; サウナキット; サウナ照明; サウナストーン; サウナ用温度計・湿度計; サウナタイマー
ko: 가정/원예 용품 > 수영장/스파 > 사우나 액세서리: 사우나 등받이 및 머리 받침대; 사우나 양동이 & 바가지; 사우나 히터; 사우나 키트; 사우나 조명; 사우나 스톤; 사우나 온도계 및 습도계; 사우나 타이머
fi: Koti ja puutarha > Uima-allas ja spa > Saunatarvikkeet: Saunan selkänojat ja niskatuet; Saunakiulut ja -kauhat; Kiukaat; Saunasetit; Saunan valaistus; Kiuaskivet; Saunan lämpömittarit ja kosteusmittarit; Saunan ajastimet
nb: Hjem og hage > Basseng og spa > Badstutilbehør: Ryggstøtter og nakkestøtter til badstu; Badstubøtter og -øser; Badstuvarmere; Badstusett; Badstubelysning; Steiner til badstu; Badstutermometre og -hygrometre; Badstue-timere
sk-SK: Dom a záhrada > Bazény a vírivky > Príslušenstvo do sauny: Opierky chrbta a hlavy do sauny; Saunové vedierka a naberačky; Ohrievače do sauny; Súpravy do sauny; Osvetlenie sauny; Saunové kamene; Teplomery a vlhkomery do sauny; Časovače do sauny